臺灣花蓮地方法院刑事判決　　　　　　　　　　　　　九十四年度易字第一一四號
　　公　訴　人　臺灣花蓮地方法院檢察署檢察官
　　被　　　告　甲○○
右列被告因竊盜案件，經檢察官提起公訴（九十四年度偵字第九二六號），及移
案審理（九十四年度偵字第一九八六號），經本院合議庭裁定行簡式審判程序，判決
如左：
    主  文
甲○○共同攜帶兇器，毀壞門扇，於夜間侵入住宅竊盜，累犯，處有期徒刑壹年貳月
。扣案之小刀壹支、螺絲起子壹支及手電筒貳支，均沒收。
    事  實
一、甲○○前曾於民國八十九年間犯竊盜罪，經本院判處有期徒刑八月，於九十一年
    一月二十一日假釋出獄，於九十一年九月二十六日縮短刑期執行完畢，猶不知悔
    改，意圖為自己不法所有之犯意，並基於犯意之聯絡，夥同林庭光（所涉竊盜罪
    嫌，業經檢察官以為前案竊盜罪判決效力所及為由，另為不起訴處分確定）於九
    十三年三月二十五日凌晨四時許，由林庭光提供其所有客觀上足以對人之生命、
    身體造成危害之虞之小刀、螺絲起子各一支及手電筒一支，甲○○則提供手電筒
    一支，先推由林庭光破壞乙○○位於花蓮縣壽豐鄉樹湖村大樹腳七之一號住處前
    門之鋁製大門的鋁片及大門玻璃一面後（毀損及侵入住宅部分均未據告訴），隨
    後二人無故侵入住宅，竊取乙○○所有之DVD光碟機（LOTO-P DV-102牌）一台，
    甫得手後正欲離去之際，然因不慎觸動屋內警報器，屋主乙○○聞訊前來查看，
    甲○○及林庭光見狀急忙分頭往屋外逃逸，乙○○先追緝林庭光至屋外，林庭光
    恐無法順利逃脫，不得不順勢將所竊得之DVD 光碟機丟棄在屋外，始能及時逃逸
    。
    乙○○乃隨即改持竹棍追打甲○○，但仍為甲○○趁隙逃離。嗣經警依遺留在現
    場之甲○○所有車號ＮＹ七－二六七號機車始循線查獲，並在乙○○家中查扣上
    開小刀、螺絲起子各一支及手電筒二支等物。
二、案經花蓮縣警察局吉安分局報請臺灣花蓮地方法院檢察署偵查起訴及移送併案審
    理。
    理  由
一、右揭事實，業據被告甲○○於本院審理中供承不諱，核與證人乙○○於警訊時及
    本院準備程序時之證詞及證人鍾鎮發、何信潡、楊廣華於警訊時所為證述情節相
    符，並有現場圖一紙、照片十三幀及上開作案用之小刀、螺絲起子各一支及手電
    筒二支扣案（現由警方保管中）可佐，被告之自白與事實相符，本件事證明確，
    被告應依法論科。
二、按鋁門係屬刑法第三百二十一條第一項第二款所謂之門扇；另按刑法第三百二十
    一條第一項第三款之攜帶兇器竊盜罪，係以行為人攜帶兇器竊盜為其加重條件，
    此所謂兇器，其種類並無限制，凡客觀上足對人之生命、身體、安全構成威脅，
    具有危險性之兇器均屬之，且祇須行竊時攜帶此種具有危險性之兇器為已足，並
    不以攜帶之初有行兇之意圖為必要。查本件被告及共犯於行竊時所攜帶小刀一支
    ，係為金屬所打造，鋒利無比之刀刃，而螺絲起子一支亦由金屬材質所製造，均
    足以殺傷人生命、身體之器械，乃屬具有危險性之兇器甚明。故核被告所為，係
    犯刑法第三百二十一條第一項第一款、第二款、第三款之帶兇器毀壞門扇於夜
    間侵入住宅竊盜罪。復查，被告於本院自承犯案時係自凌晨四時許起，因此，公
    訴人漏未引用同條第一項第一款之罪，容有疏漏，應予更正。至公訴人雖起訴認
    案發時被告係與林庭光及鍾鎮發三人一起共犯，然此不僅為被告所否認，供承當
    時僅有其與林庭光二人而已，且參之證人乙○○亦於本院審理時證述當時所發現
    行竊者係僅有二人可見公訴人就此誤認鍾鎮發係為共犯乙節，容有誤會，因此，
    起訴書認被告亦有觸犯刑法第三百二十一條第一項第四款之結夥三人共犯竊盜罪
    ，亦應予更正，併予敘明。而又衡諸被告既已坦承犯行，當無誣攀林庭光之必要
    ，因此，證人林庭光於警訊否認犯行之陳述，應屬事後卸責之詞，不足採信，被
    告與林庭光之間，有犯意之聯絡及行為之分擔，應論以共同正犯。又查，被告曾
    犯有事實欄所載之犯罪科刑執行情形，此有臺灣高等法院被告前案紀錄表一份在
    卷可查，被告在五年之內再犯本件有期徒刑以上的罪名，為累犯，依刑法第四十
    七條的規定，應加重其刑度。爰審酌被告素行不佳，年輕力壯，卻不思循正當合
    法途徑賺取財富，竟冀圖不勞而獲，不惟侵害人民財產權益，亦破壞社會大眾居
    家安寧，以及犯罪後尚於警訊時曾試圖推諉卸責等一切情狀，量處如主文所示之
    刑度，以示懲戒。末查，扣案之小刀、螺絲起子各一支及手電筒二支等物，均為
    被告及共犯林庭光所有之物，業據被告於本院審理時自承在卷，且係供犯本件竊
    盜罪所使用之工具，自均應依法宣告沒收。
三、台灣花蓮地方法院檢察署九十四年度偵字第一九八六號案件移送併辦意旨略以：
    被告於九十四年五月三十日十三時五十分許，騎乘車號ＮＹ七－二六七重型機車
    ，攜帶得為凶器之檳榔刀一支，至花蓮縣壽豐鄉池南村魏永松檳榔園內，正著手
    選擇檳榔樹要下手盜割檳榔之際，為黃恒芳所查覺有異乃駕車要加以詢問時，被
    告見狀乃急忙騎機車下山時，但仍為黃恒芳所逮捕，因認被告另涉有刑法第三百
    二十一條第二項、第一項第三款之加重竊盜未遂罪嫌，爰請求併案審理云云。然
    查，本案發生之時間係於九十三年三月二十五日，與併案發生之時間係為九十四
    年五月三十日，二者時間相距長達近一年二月之久，其間被告另因犯竊盜罪，於
    九十三年五月四日入監執行，迄至九十三年十月三日始縮短刑期出獄，此有臺灣
    高等法院被告前案紀錄表一份在卷可憑，足見被告之犯意已有所中斷，且參之二
    者犯罪手法一係侵入住宅行竊，另一則是盜割檳榔，二者不相同，顯見併案事實
    與本案並無連續犯之裁判上一罪關係，就此事實既未經檢察官起訴，爰應將該案
    退回檢察官另為妥適處理，附此敘明。
據上論斷，應依刑事訴訟法第二百九十九條第一項前段、第二百七十三條之一第一項
、第三百十條之一第一項，刑法二十八條、第三百二十一條第一項第一款、第二款、
第三款、第三十八條第一項第二款，罰金罰鍰提高標準條例第一條前段，判決如主文
。
本案經檢察官李子春到庭執行職務。
中      華      民      國    九十四    年      七      月      八      日
                              臺灣花蓮地方法院刑事第一庭
                                  法    官    李  豫  雙
右正本證明與原本無異。
如對本判決不服，應於送達後十日內，向本院提出上訴狀。（應抄附繕本）告訴人或
被害人如對於本判決不服者，應具備理由請求檢察官上訴，其上訴期間之計算係以檢
察官收受判決正本之日期為準。
                                    法院書記官
中      華      民      國    九十四    年      七      月     十一     日
附錄本判決論罪之法律條文：
中華民國刑法第三百二十一條第一項：
犯竊盜罪而有左列情形之一者，處六月以上、五年以下有期徒刑：
一、於夜間侵入住宅或有人居住之建築物、船艦或隱匿其內而犯之者。
二、毀越門扇、牆垣或其他安全設備而犯之者。
三、攜帶兇器而犯之者。
四、結夥三人以上而犯之者。
五、乘火災、水災或其他災害之際而犯之者。
六、在車站或埠頭而犯之者。
